# 请教陈版：关于广告费用的确认时点

提问人：wwww学习 时间：2020-09-05 10:19:00
陈老师：
您好！
A公司在2018-2019年期间发生大量各类广告费用，一部分为电视台的广告费，一部分为代言费，请问陈老师A公司广告费用应在何时确认？可以在合约期间分摊吗？财税是否有差异？
初步分析：
（一）关于会计处理
提供广告劳务确认收入按照“（二）宣传媒介的收费，在相关的广告或商业行为开始出现于公众面前时确认收入。广告的制作费，在资产负债表日根据制作广告的完工进度确认收入。”原则确认收入；同时依据相关规定，企业为扩大其产品或劳务的影响而在各种媒体上作广告宣传所发生的广告费，应于相关广告见诸于媒体时，作为期间费用，直接计入当期营业费用，不得预提和待摊的原则，对于A公司支付的电视台或其他媒体平台的广告费，只要面向观众播放了，A公司应该将其确认为费用，并与广告播放平台的确认的各期收入一致；
对于代言费（如在 2018 年 2 月-2019年 2 月期间请某体育明星代言），应该属于广告营销活动的特定产品，公司应该在向客户预付货款未取得代言商品时，作为预付账款进行会计处理，待取得相关商品时（即可以将明星代言相关广告对外投放）计入当期损益。
综上，对于广告媒体对外投放费用和代言费用不应在合同期间内分摊确认费用，而应该在广告投放观众和获得对外投放的产品时确认为费用。
（二）关于财税差异
财税差异主要为，《企业所得税法实施条例》第四十四条　企业发生的符合条件的广告费和业务宣传费支出，除国务院财政、税务主管部门另有规定外，不超过当年销售（营业）收入15%的部分，准予扣除；超过部分，准予在以后纳税年度结转扣除。此外无其他差异。
请问陈老师，上述分析及处理是否正确？但是始终觉得广告费（媒体宣传）在投放平台上会依据双方合同约定播放一段时间，代言费也是在某一段时间内使用该明星的肖像进行产品代言宣传，如果都是在投放时或者获得肖像产品时就要确认为费用，是不是不符合权责发生制？例如对于媒体宣传广告费如果可以定期取得对方的播放确认单，起码应该与对方保持一致，应该按照对方的播放确认单确认为费用，而不应该在媒体投放市场后将全部合同期间的广告费全部一次性确认为费用！
非常感谢陈老师的耐心指导！

回答人：chenyiwei
广告费和代言费的基本原则是在发生时直接费用化，可递延的只是作为对服务预付款，即为未来期间获得广告商提供的广告制作和发布服务，以及明星提供的代言服务（如出席市场营销活动、拍摄代言照片或视频等）而预先支付的款项，即必须对应于明确的后续服务。因此在确定哪些支出可以递延时首先应考虑是否符合上述条件。
广告费应明确区分制作费和发布费，制作费部分在广告制作完成时费用化；发布费可在合同约定的发布期间内，根据时间、次数等比例予以费用化。
明星代言费应注意区分肖像授权使用费和出席活动报酬，对肖像授权使用费应一次性费用化处理（无明确对应的未来经济利益流入），对出席活动、拍摄等报酬可以在相关活动完成时计入费用。